【裁判字號】    90,交抗,199
【裁判日期】    900711
【裁判案由】    違反道路交通管理處罰條例
【裁判全文】
臺灣高等法院交通法庭裁定                          九十年度交抗字第一九九號
    抗  告  人
    即受處分人  甲○○
右抗告人因違反道路交通管理處罰條例案件，不服臺灣臺北地方法院中華民國九十年
五月三十日裁定（九十年度交聲字第四二七號），提起抗告，本院裁定如左：
    主  文
抗告駁回。
    理  由
一、原裁定意旨以：（一）按受處分人不服道路交通管理處罰條例第八條所定主管機
    關所為之處罰者，得於接到裁決書之翌日起十五日內，向管轄地方法院聲明異議
    ，道路交通管理處罰條例第八十七條第一項定有明文，又交通法庭認聲明異議不
    合法律上之程式，且無從補正者，應以裁定駁回之，道路交通案件處理辦法第十
    八條亦定有明文。（二）本件異議人甲○○係於九十年二月十二日收受原處分機
    關前開案號裁決書七份，有前開裁決書之送達證書附卷可稽，則受處分人如對原
    處分機關是項裁決不服欲提起異議，依照上述說明，其十五日之合法提出異議期
    間即自九十年二月十三日（即其收受裁決書之翌日）起算十五日，再因其住於台
    北市南港區，與原處分機關有四天之在途期間，故其合法提出異議之期間乃至同
    年三月三日止，又因九十年三月三日為週休二日之星期六例假日，乃順延至九十
    年三月五日（星期一），從而異議人遲至九十年三月七日，逾期二日始向原處分
    機關提出聲明異議狀，此有蓋有原處分機關上開收狀日期之異議人之本件異議狀
    可稽（非以受處分人付郵之日計算其提起異議有無逾期，而係以其聲明異議之意
    思表示到達於原處分機關之時決定其聲明異議有無逾期），則異議人之聲明異議
    顯然不合法律上程式，且無從補正，核諸前揭說明，自應將異議人之異議駁回。
二、抗告意旨以：本件舉發業已五年，且當時因初次失竊報案，受理警局疏失未詳加
    登錄，抗告人日後又未加留意，只靜待警通知，致造成至今許多原始資料難追，
    警局有未告知抗告人之責任等語。
三、惟查：抗告人即受處分人於收受本件違反道路交通管理事件裁決書後，經扣除例
    假日暨在途期間，始於逾越法定聲明異議期間過後二日聲明異議，不合法律上程
    式，業經原裁定認定無訛，並詳載理由依據。而抗告人機車確無失竊記錄，有高
    雄市監理處九十年四月二日高市監南字第二六五二九號函在卷可稽；且本件裁決
    書係由高雄市交通裁決所製作，並於九十年二月十二日送達抗告人，抗告人自應
    於收受該裁決書後十五日法定聲明異議期間內聲明異議，縱抗告人指稱警局疏未
    登錄抗告人報案機車失竊屬實，亦無解於抗告人逾期聲明異議之事實，抗告人指
    稱警局有未告知抗告人之責任，指摘原裁定不當，委無可採。足見本件抗告，為
    無理由，應予駁回。
據上論斷，應依道路交通案件處理辦法第二十六條，刑事訴訟法第四百十二條，裁定
如主文。
中       華       民       國     九十     年     七     月    十一     日
                              臺灣高等法院交通法庭
                                  審判長法  官  陳  祐  輔
                                        法  官  蔡  國  在
                                        法  官  陳  國  文
右正本證明與原本無異。
不得再抗告。
                                        書記官  蔡  棟  樑
中      華      民      國      九十     年     七    月     十  一     日


司法院資訊處製作；財團法人民間司法改革基金會備份。
